臺灣臺南地方法院臺南簡易庭民事判決
109年度南簡字第1847號
原      告  玉山商業銀行股份有限公司


法定代理人  黃男州  
訴訟代理人  程盈傑  
            黃淨唯  
被      告  張珮玲  
上列當事人間請求清償消費款事件，本院於民國110年1月20日言
詞辯論終結，判決如下：
    主      文
被告應給付原告新臺幣壹拾捌萬伍仟參佰玖拾參元，及其中新臺
幣壹拾柒萬玖仟壹佰貳拾玖元自民國一百零九年九月十三日起至
清償日止，按週年利率百分之十五計算之利息。
訴訟費用由被告負擔。
本判決得假執行。 　　
　　事實及理由
壹、程序事項：
　　訴狀送達後，原告不得將原訴變更或追加他訴，但擴張或減
    縮應受判決事項之聲明者，不在此限，民事訴訟法第255條
    第1項第3款定有明文。本件原告起訴時原訴之聲明請求「被
    告應給付原告新臺幣（下同）185,393元，及其中179,129元
    自民國109年9月13日起至清償日止，按週年利率15％計算之
    利息，暨當期(月)繳款發生延滯時，計付違約金300元，連
    續二個月發生繳款延滯時，第二個月計付違約金400元，連
    續三個月發生繳款延滯時，第三個月計付違約金500元，惟
    每次連續收取期數最高以三期為上限。」，嗣於110年1月20
    日言詞辯論期間變更原訴之聲明為「被告應給付原告185,39
    3元，及其中179,129元自109年9月13日起至清償日止，按週
    年利率15％計算之利息。」，核原告所為係縮減應受判決事
    項聲明，原告之訴訟標的及請求之原因事實仍屬相同，揆諸
    前開說明，自為適法，合先敘明。
貳、實體事項：
一、原告起訴主張： 
　　被告於107年10月25日向原告請領信用卡使用（卡別：MASTE
    R CARD、號碼：0000-0000-0000-0000號）（下稱系爭信用
    卡），依約定被告得於該信用卡特約商店刷卡消費，或向指
    定辦理預借現金之機構預借現金。被告應於當期繳款截止日
    前向原告清償，逾期應自各筆帳款入帳日起給付按週年利率
    15％計算利息。迄至109年4月3日止，被告尚積欠消費款179,
    129元及利息未清償。爰依消費借貸之法律關係提起本件訴
    訟等語。並聲明：如主文第1項所示。
二、被告則以：對欠款金額無意見，惟伊目前無工作，沒有能力
    償還。
三、本件原告主張之上開事實，業據提出與其所述相符之信用卡
    申請書影本、應收帳款明細表影本、信用卡約定條款影本。
    而被告對於原告主張之事實，並不爭執，依民事訴訟法第27
    9條第1項規定，生自認之效力。是本院綜合上開事證，認原
    告主張之上開事實，堪信為真實。
四、按借用人應於約定期限內，返還與借用物種類、品質、數量
    相同之物；遲延之債務，以支付金錢為標的者，債權人得請
    求依法定利率計算之遲延利息，但約定利率較高者，仍從其
    約定利率；當事人得約定債務人於債務不履行時，應支付違
    約金，民法第478條前段、第233條第1項、第250條第1項分
    別定有明文。本件被告尚有如主文第1項所示之金額、利息
    未為清償，揆諸前開說明，原告依消費借貸之法律關係，請
    求被告給付如主文第1項所示之金額、利息，洵屬有據，應
    予准許。
五、本件係依民事訴訟法第427條第1項規定，適用簡易程序之簡
    易事件，所為被告敗訴之判決，依同法第389條第1項第3款
    之規定，應依職權宣告假執行。
六、訴訟費用負擔之依據：民事訴訟法第436條第2項、第78條。
     
中　　華　　民　　國　　110 　年　　1 　　月　　29　　日
                  臺灣臺南地方法院臺南簡易庭
                                  法  官  葉淑儀
以上正本係照原本作成。
如不服本判決，應於送達後20日內，向本院提出上訴狀並表明上
訴理由（須附繕本）。如委任律師提起上訴者，應一併繳納上訴
審裁判費。
中　　華　　民　　國　　110 　年　　1 　　月　　29　　日
                                 書記官  許榮成